ACORDAO-COMPLETO-2378477

ACÓRDÃO DE RELAÇÃO

ACÓRDÃO DE RELAÇÃO 10928/2019 ATA 38/2019 - SEGUNDA CÂMARA

Acórdão 10928/2019-TCU-Segunda Câmara
Os Ministros do Tribunal de Contas da União, com fundamento nos arts. 1º, inciso I; 16, inciso I; 17 e 23, inciso I, da Lei nº 8.443/92, c/c os arts. 1º, inciso I; 17, inciso I; 143, inciso I; e 207 do Regimento Interno/TCU, ACORDAM em julgar as contas a seguir relacionadas regulares e dar quitação plena aos responsáveis, conforme os pareceres emitidos nos autos pela Secretaria e pelo Ministério Público junto a este Tribunal, e informar aos interessados que o presente Acórdão pode ser acessado por meio do endereço eletrônico www.tcu.gov.br/acordaos.
1. Processo TC-Processo 033.491/2018-6 (PRESTAÇÃO DE CONTAS - Exercício: 2017) 
1.1. Responsáveis: Alexandre Pereira Gusmao (XXX.926.927-XX) ; Augusto Célio Rodrigues de Souza (XXX.412.253-XX) ; Carlos Tadeu Goulart (XXX.659.537-XX) ; Flavio Oliveira Gaspar de Carvalho (XXX.081.857-XX) ; Johnathan Marques Silveira Carioca (XXX.597.667-XX) ; José Carlos Rizk (XXX.134.017-XX) ; José Luiz Serafini (XXX.803.547-XX) ; Lino Faria Petelinkar (XXX.552.108-XX) ; Luciano Magno Brambila (XXX.898.957-XX) ; Marcello Maciel Mancilha (XXX.184.047-XX) ; Mário Ribeiro Cantarino Neto (XXX.832.391-XX) 
1.2. Órgão/Entidade: Tribunal Regional do Trabalho da 17ª Região/es
1.3. Relator: Ministro Raimundo Carreiro
1.4. Representante do Ministério Público: Procuradora-Geral Cristina Machado da Costa e Silva
1.5. Unidade Técnica: Secretaria de Controle Externo da Administração do Estado (SecexAdmin) .
1.6. Representação legal: 
1.7. Julgar regulares as contas dos responsáveis Johnathan Marques Silveira Carioca (CPF XXX.597.667-XX0) , José Luiz Serafini (CPF XXX.803.547-XX) , José Carlos Rizk (CPF XXX.134.017-XX) , Alexandre Pereira Gusmão (CPF XXX.926.927-XX) , Marcello Maciel Mancilha (CPF XXX.184.047-XX) , Flávio Oliveira Gaspar de Carvalho (CPF XXX.081.857-XX) , Mário Ribeiro Cantarino Neto (CPF XXX.832.391-XX) , Carlos Tadeu Goulart (CPF XXX.659.537-XX) , Augusto Célio Rodrigues de Souza (CPF XXX.412.253-XX) , Luciano Magno Brambila (CPF XXX.898.957-XX) e Lino Faria Petelinkar (CPF XXX.552.108-XX, dando-lhes quitação plena, com fundamento nos arts. 1º, inciso I, 16, inciso I, 17 e 23, inciso I, da Lei 8.443/1992 c/c os arts. 1º, inciso I, 207 e 214, inciso I, do Regimento Interno;
1.8. Recomendar ao Tribunal Regional do Trabalho da 17ª Região, com fundamento no art. 250, III, do Regimento Interno do TCU, que adote os seguintes procedimentos:
1.8.1. avalie o descenso nos indicadores de desempenho relacionados ao tempo médio de duração do processo para entender os motivos da queda e adote estratégias para a melhoria desses índices, caso não tenham ascendido nos exercícios seguintes às presentes contas;
1.8.2. defina diretrizes para avaliação do desempenho de TIC por parte do respectivo Comitê de Governança; 
1.8.3. formalize normas de processos de trabalhos de TIC tais como de planejamento estratégico e tático-operacional, orçamentário, de gerenciamento de projetos, de desenvolvimento, sustentação ou manutenção de software, de gerenciamento do catálogo de serviços, dentre outros; 
1.8.4. formalize a política de gestão de riscos de TIC;
1.9. dar ciência do acórdão, ao Tribunal Regional do Trabalho da 17ª Região, destacando que esse conteúdo pode ser consultado no endereço www.tcu.gov.br/acordaos e pode ser obtido no dia seguinte ao de sua oficialização;
1.10. encerrar o presente processo.

Segunda Câmara

Alexandre Pereira Gusmao (XXX.926.927-XX); Augusto Célio Rodrigues de Souza (XXX.412.253-XX); Carlos Tadeu Goulart (XXX.659.537-XX); Flavio Oliveira Gaspar de Carvalho (XXX.081.857-XX); Johnathan Marques Silveira Carioca (XXX.597.667-XX); José Carlos Rizk (XXX.134.017-XX); José Luiz Serafini (XXX.803.547-XX); Lino Faria Petelinkar (XXX.552.108-XX); Luciano Magno Brambila (XXX.898.957-XX); Marcello Maciel Mancilha (XXX.184.047-XX); Mário Ribeiro Cantarino Neto (XXX.832.391-XX)

RAIMUNDO CARREIRO

PRESTAÇÃO DE CONTAS (PC)

Secretaria de Controle Externo da Administração do Estado (SecexAdmin).